【裁判字號】    99,訴,626
【裁判日期】    991021
【裁判案由】    違反毒品危害防制條例
【裁判全文】
臺灣屏東地方法院刑事判決               99年度訴字第626號
公  訴  人  臺灣屏東地方法院檢察署檢察官
被      告  甲○○
上列被告因違反毒品危害防制條例案件，經檢察官提起公訴（99
年度毒偵字第1065號），嗣因被告就被訴犯罪事實為有罪之陳述
，並聽取當事人之意見後，本院裁定改由受命法官獨任進行簡式
審判程序並判決如下：
    主  文
甲○○施用第一級毒品，累犯，處有期徒刑柒月；又施用第二級
毒品，累犯，處有期徒刑肆月。應執行有期徒刑玖月。
    事  實
一、甲○○前因施用毒品案件，經觀察、勒戒，認無繼續施用毒
    品之傾向，於民國88年8 月9 日執行完畢釋放出所，並由臺
    灣屏東地方法院檢察署檢察官以88年度偵字第2553號為不起
    訴處分確定。其於94年間又因施用毒品案件，經本院以94年
    度訴字第143 號判決判處有期徒刑10月確定，迄95年4 月22
    日縮刑期滿執行完畢；復因施用毒品案件，經本院各以96年
    度訴字第784 號判決判處有期徒刑1 年2 月確定；以96年度
    訴字第1329號判決判處有期徒刑10月、4 月確定，上開2 案
    件與其另犯非駕業務傷害罪合併應執行有期徒刑2 年2 月，
    甫於98年6 月25日縮短刑期執行完畢。詎猶不知悔改，戒絕
    毒品，明知海洛因及甲基安非他命分別經公告列為毒品危害
    防制條例第2 條第1 項第1 、2 款之第一級毒品及第二級毒
    品，不得非法持有、施用，竟分別基於施用第一級毒品海洛
    因及第二級毒品甲基安非他命之犯意，於99年3 月3 日下午
    5 時許，在屏東縣恆春鎮虎頭山墓園內，以將海洛因置於香
    菸內吸食之方式，施用第一級毒品海洛因1 次；復於99年3
    月6 日上午，在其屏東縣車城鄉○○村○○路345 號住處，
    以將甲基安非他命置入玻璃球吸食器內，以火燒烤成煙霧吸
    食之方式，施用第二級毒品甲基安非他命1 次。嗣於99年3
    月6 日下午5 時10分許，在屏東縣車城鄉○○村○○路段，
    為警持採驗尿液通知書通知到案，其尿液經送驗後，檢出海
    洛因代謝後之嗎啡、甲基安非他命陽性反應，始查悉上情。
二、案經屏東縣政府警察局恆春分局報告臺灣屏東地方法院檢察
    署檢察官偵查起訴。
    理  由
一、本案被告甲○○所犯違反毒品危害防制條例案件，並非法定
    刑為死刑、無期徒刑或最輕本刑3 年以上有期徒刑之罪，亦
    非高等法院管轄第一審之案件，而被告於本院準備程序中就
    被訴事實為有罪之陳述，本院合議庭乃裁定由受命法官獨任
    進行簡式審判程序。又簡式審判程序之證據調查，依刑事訴
    訟法第273 條之2 規定，不受同法第159 條第1 項審判外陳
    述排除之限制，再被告對於卷內之各項證據，亦不爭執證據
    能力，故卷內所列之各項證據，自得作為證據，先予敘明。
二、上揭事實，業據被告於本院審理中坦承不諱，其為警所採集
    之尿液檢體，經送請高雄市立凱旋醫院以酵素免疫分析法及
    氣相層析質譜儀法檢驗，結果呈嗎啡及甲基安非他命陽性反
    應，有99年3 月29日編號A00000000 號濫用藥物尿液檢驗報
    告1 紙及尿液送檢人真實姓名對照表各1 份在卷足憑，堪認
    被告前開自白與事實相符。又按毒品危害防制條例於92年7
    月9日 修正公布，其中第20條、第23條將施用毒品之刑事處
    遇程序，區分為「初犯」、「5 年內再犯」、「5 年後再犯
    」，而依立法理由觀之，僅限於「初犯」、「5 年後再犯」
    ，始應先經觀察、勒戒或強制戒治程序，倘被告於5 年內已
    再犯，經依法追訴處罰，縱其第3 次（或第3 次以上）再度
    施用毒品之時間，在初犯經觀察、勒戒或強制戒治執行完畢
    釋放5 年以後，已不合於「5 年後再犯」之規定，且因已於
    「5 年內再犯」，顯見其再犯率甚高，原實施觀察、勒戒或
    強制戒治，已無法收其實效，即應依該條例第10條處罰，最
    高法院95年5 月9 日95年度第7 次刑事庭會議決議可資參照
    。查被告甲○○前因施用毒品案件，經觀察、勒戒，認無繼
    續施用毒品之傾向，於88年8 月9 日執行完畢釋放出所，並
    由臺灣屏東地方法院檢察署檢察官以88年度偵字第2553號為
    不起訴處分確定，其於94年間又因施用毒品案件，經本院以
    94年度訴字第143 號判決判處有期徒刑10月確定，迄95年4
    月22日縮刑期滿執行完畢；復因施用毒品案件，經本院各以
    96年度訴字第784 號判決判處有期徒刑1 年2 月確定；以96
    年度訴字第1329 號 判決判處有期徒刑10月、4 月確定，上
    開2 案件與其另犯非駕業務傷害罪合併應執行有期徒刑2 年
    2 月，甫於98年6 月25 日 縮短刑期執行完畢等事實，有臺
    灣屏東地方法院檢察署刑案資料查註紀錄表、臺灣高等法院
    被告全國前案紀錄表各1 份在卷可按，是被告於觀察、勒戒
    執行完畢釋放後，5 年內已再犯施用毒品案件，經本院判處
    罪刑確定，則其犯再本件施用毒品案件，即非屬該條例第20
    條第3 項所稱「5 年後再犯」之情形，檢察官自應依法追訴
    。
三、查海洛因、甲基安非他命分屬毒品危害防制條例第2 條第2
    項第1 款、第2 款所規定之第一級毒品及第二級毒品。是核
    被告前開所為，分別係犯毒品危害防制條例第10條第1 項施
    用第一級毒品及同條第2 項之施用第二級毒品罪。其持有毒
    品復進而施用，持有毒品之低度行為，各為施用毒品之高度
    行為所吸收，均不另論罪。被告所犯上開2 罪，犯意各別，
    行為互殊，應予分論併罰。又查被告前有如事實欄所示之科
    刑及執行情形，有臺灣屏東地方法院檢察署刑案資料查註紀
    錄表、臺灣高等法院被告前案紀錄表各1 份附卷足憑，其於
    刑之執行完畢後5 年內，故意再犯本件有期徒刑之罪，均為
    累犯，均應依刑法第47條第1 項加重其刑。爰審酌被告施用
    毒品，足以戕害其身心，滋生其他犯罪，且前有多次施用毒
    品前科，素行非佳，有上開前科紀錄表可稽，惟念其坦承犯
    行，且施用毒品行為於本質上係屬自我戕害行為，反社會性
    之程度尚屬較低等一切情狀，各量處如主文所示之刑，並定
    應執行刑。
據上論斷，應依刑事訴訟法第273 條之1 第1 項、第299 條第1
項前段，毒品危害防制條例第10條第1 項、第2 項，刑法第11條
、第47條第1 項、第51條第5 款，判決如主文。
本案經檢察官林圳義到庭執行職務。
中    華    民    國    99    年    10    月    21    日
                  刑事第一庭    法  官  涂裕洪
以上正本證明與原本無異。
如不服本判決應於收受判決後10日內向本院提出上訴書狀，並
應敘述具體理由；其未敘述上訴理由者，應於上訴期間屆滿後
20日內向本院補提理由書（均須按他造當事人之人數附繕本）
「切勿逕送上級法院」。
中    華    民    國    99    年    10    月    21    日
                                書記官  卓春成
附錄本判決論罪科刑法條：
毒品危害防制條例第10條第1、2項：
施用第一級毒品者，處6月以上5年以下有期徒刑。
施用第二級毒品者，處 3 年以下有期徒刑。

司法院資訊處製作；財團法人民間司法改革基金會備份。
